臺灣桃園地方法院小額民事判決   
111年度桃保險簡字第125號
原      告  和泰產物保險股份有限公司

法定代理人  莊瑞德
訴訟代理人  賀維中  同上
被      告  廖信汯即廖又鋒

上列當事人間損害賠償(交通)事件，本院於民國111年8月17日言
詞辯論終結，判決如下：
    主  文
被告應給付原告新臺幣伍萬壹仟柒佰捌拾參元，及自民國一百一
十一年六月十七日起至清償日止，按年息百分之五計算之利息。
訴訟費用新臺幣壹仟元由被告負擔。
本判決得假執行。
    理由要領
一、原告請求之本金減縮為新臺幣（下同）51,783元，實質上已
    屬適用小額訴訟程序之案件，僅不及變更案號而已，是本件
    應適用小額訴訟程序。
二、原告主張：被告於民國109年7月26日駕駛車號000-0000自用
    小客車，沿桃園市大園區建國路往八里方向行駛，因未依標
    線行駛，撞擊伊承保車體險之車號000-0000自用小客車，致
    該車受有損害，伊依約賠付修復費104,807元，扣除零件折
    舊後，得代位向被告求償51,783元等情，有統一發票、估價
    單、行車執照在卷可憑，並經本院調取上開事故調查卷宗核
    閱屬實，且被告已於相當時期受合法通知，而未於言詞辯論
    期日到場，復未提出書狀以為爭執，依民事訴訟法第436條
    之23、第436條第2項、第280條第3項前段準用同條第1項之
    規定，應視同自認。是原告請求被告給付51,783元，及自起
    訴狀繕本送達翌日即111年6月17日起至清償日止，按年息5%
    計算之利息，為有理由，應予准許。
三、本件係依小額訴訟程序所為被告敗訴之判決，爰依民事訴訟
    法第436條之20規定，依職權宣告假執行。另依同法第436條
    之19第1項規定，確定訴訟費用額如主文第2項所示。至原告
    繳納之裁判費逾訴訟費用額1,000元部分，則因原告減縮訴
    之聲明，而不得列入訴訟費用，應由原告自行承受。
中　　華　　民　　國　　111 　年　　8 　　月　　31　　日
                      桃園簡易庭  法  官  魏于傑
以上為正本係照原本作成。
如不服本判決，應於送達後20日內，向本院提出上訴狀並表明上
訴理由，如於本判決宣示後送達前提起上訴者，應於判決送達後
20日內補提上訴理由書（須附繕本）。
如委任律師提起上訴者，應一併繳納上訴審裁判費。   
中　　華　　民　　國　  111   年　  9 　　月　　1   　日
                              書記官  黃文琪
附錄：
一、民事訴訟法第436條之24第2項
    對於前項第一審裁判之上訴或抗告，非以其違背法令為理  
    由，不得為之。
二、民事訴訟法第436條之25
    上訴狀內應記載上訴理由，表明下列各款事項︰
      原判決所違背之法令及其具體內容。
      依訴訟資料可認為原判決有違背法令之具體事實。
三、民事訴訟法第471條第1項（依同法第436條之32第2項規定於
    小額事件之上訴程序準用之）
    上訴狀內未表明上訴理由者，上訴人應於提起上訴後二十日
    內，提出理由書於原第二審法院；未提出者，毋庸命其補  
    正，由原第二審法院以裁定駁回之。